# 补计提销项税后计提城建税的问题

提问人：xiaocc8 时间：2015-08-16 23:56:02
什么意思啊？是说按照销项减待抵扣的金额计提吗？

回答人：chenyiwei
“推定义务”是指未到税法上的纳税义务发生时间，但应当确认负债。如果同时有待抵扣进项税额，则可以按补提的销项税额减去可获得抵扣的留抵税额，按差额作为计提附加税费的基础。